臺灣高等法院臺中分院民事裁定　100年度抗字第357號
抗　告　人
即 債 務人　 陳柏全
代　理　人　洪綿璟
相　對　人
即 債 權人　 潘茂原
代　理　人　潘妍希
上列抗告人因與相對人間聲請假處分事件，對於民國100年4月29
日臺灣南投地方法院100年度裁全字第129號裁定提起抗告，本院
裁定如下：
    主  文
抗告駁回。
抗告程序費用由抗告人負擔。
    理  由
一、本件相對人即債權人潘茂聲請意旨略以：伊於民國（下同）
    99年11月間，將所有坐落南投縣埔里鎮○村段526、421號二
    筆耕地面積5分之2，以新臺幣（下同）1,700,000元出售予
    就該二筆土地訂有三七五租約之佃農劉榮坤。又伊因無法自
    行辦理出售事宜，遂另行委託第三人即伊之外甥女洪綿璟辦
    理收取價金、塗銷耕地租約、分割與所有權移轉登記等事宜
    ，同時將伊之印鑑章、身分證與上開兩筆土地所有權狀一併
    交付予洪綿璟。嗣伊輾轉由第三人陳金福得知，洪綿璟已向
    劉榮坤收取1,700,000元價金，並辦妥526號土地之分割（分
    割為526號與526之2號二筆土地），且將分割後之526號土地
    移轉所有權予劉榮坤，然洪綿璟卻自行將如原裁定附表所示
    分割後之526-2號與421號土地（下稱系爭土地），以買賣為
    原因，移轉登記為其子即抗告人陳柏全所有，且遲未將收取
    之1,700,000元交付伊，迭經伊催討，洪綿璟卻均置之不理
    。茲伊擬依民法第767條之規定，請求抗告人塗銷系爭土地
    所有權移轉登記，為免抗告人將系爭土地移轉，倘不予假處
    分，恐日後有不能或甚難執行強制執行之虞，為保全強制執
    行，伊願提供擔保以代釋明之不足，請求依民事訴訟法第53
    2條之規定准予假處分等語，並提出提出系爭土地登記謄本
    、異動索引、第三人潘妍希、劉坤榮、陳金福出具之證明書
    等影本為釋明假處分之請求及原因，並經原審以100年裁全
    字第129號為附條件之假處分在案（下簡稱原審假處分）。
    嗣債權人以原審假處分裁定擔保金過高為由，提起抗告，並
    經本院以100年度裁全字第129號裁定核減擔保金為565,752
    元在案，有上開卷宗可稽，且於法並無不合。
二、抗告意旨略以：按民事訴訟法第538條第1項所定「為防止發
    生重大之損害或避免急迫之危險或有其他相類之情形而有必
    要」之「假處分之原因」必須釋明，然相對人就該定暫時狀
    態處分之原因，迄今仍未提出任何證據釋明，為此提起抗告
    ，請求廢棄原裁定云云。然查本件相對人係提起民事訴訟法
    第532條規定之一般性假處分，有上開卷宗及所附假處分之
    裁定書可考，而抗告人誤為同法第538條規定之定暫時狀態
    處分，故其抗告已無理由。又相對人業提出警局刑事案件報
    案三聯單及刑事告訴狀在卷（見本審卷第25、29頁）以釋明
    日後不能強制執行或甚難執行之虞情形，抗告人任意指摘原
    裁定不當，為無理由，應予駁回。
三、本件事證已臻明確，兩造其餘攻擊或防禦方法及所提證據，
    均與本院心證之形成，不生影響，爰不一一再加以論述，併
    此明。
四、據上論結，本件抗告為無理由，應依民事訴訟法第四百九十
    五條之一、第四百四十九條第一項、第七十八條，裁定如主
    文。
中    華    民    國   100    年    11    月    25    日
                民事第一庭    審判長法  官  吳火川
                                    法  官  胡景彬
                                    法  官  陳繼先
以上正本係照原本作成。
再為抗告應以適用法規顯有錯誤為理由。
如提起再抗告者應於裁定送達後10日內向本院提出抗告理由狀（
須按照他造人數附具繕本）並繳納抗告裁判費新臺幣1,000元，
同時委任律師或具有律師資格之關係人為代理人。
                                    書記官  蘇昭文
中    華    民    國   100    年    11    月    25    日
                                                      Ｓ
附表：
┌───────────────────────────────┐
│100年度裁全字第129號                                          │
├─┬────────────────┬─┬─────┬────┤
│編│  土        地        坐    落  │地│ 面    積 │權  利  │
│  ├───┬────┬───┬───┤  ├─────┤        │
│號│縣  市│鄉鎮市區○  段  │地  號│目│ 平方公尺 │範  圍  │
├─┼───┼────┼───┼───┼─┼─────┼────┤
│1 │南投縣│埔里鎮  │ 南村 │526-2 │田│2272.74   │ 全部   │
│  ├───┼────┴───┴───┴─┴─────┴────┤
│  │備考  │陳柏全                                            │
├─┼───┼────┬───┬───┬─┬─────┬────┤
│2 │南投縣│埔里鎮  │ 南村 │421   │田│628.55    │ 全部   │
│  ├───┼────┴───┴───┴─┴─────┴────┤
│  │備考  │陳柏全                                            │
└─┴───┴─────────────────────────┘